Alejandro Vilchis Gil

Doctor Liceaga 179Col. Doctores CP 06720 Alcaldía Cuauhtémoc 5558008440

avg199@live.com.mx

https://avgxd.github.io/cv/

Licenciado de la carrera de Tecnologías de la Información en la Universidad de Londres con cédula profesional, titulado y con un diplomado en desarrollo de páginas web. Teniendo la experiencia de haber trabajado en proyectos de desarrollo web, aplicaciones móviles ,administración de ecommerces, base de datos y consumo de información.

Aptitudes

- Capacidad de Análisis
- Solución de Problemas
- Organización
- Responsable

Con conocimientos en:

Paquetería Office(Word,Excel,Powerpoint,Access,Publisher,OneNote,Project y Visio),Paquetería Adobe (Illustrator,Dreamweaver,Photoshop,XD y Premier Pro), Html5, Css, Php, JavaScript, Hosting, Conexión FTP, Manejo de Base de Datos, E- commerce (como Shopify,Prestashop,Woocommerce), Wordpress y plugins como Elementor,WPBakery, SEO y SEM Básico, Google Analytics y Google search Console,Manejo de Máquinas Virtuales.

Experiencia

(7/07/2021-Actualmente(Ya solo trabajando como freelance))

Desarrollador Web/Programador / Sr Bang Bang

Desarrollo de sitios web, desarrollo de aplicaciones, mantenimiento de sitios y aplicaciones

(15/06/2021-/6/07/2021)

Desarrollador Web / Emtech Digital

Desarrollo del plan del trabajo, diseño mockup y prototipo, programación del sitio web, testing y correcciones del sitio web

(8/04/2019-/8/01/2020)

Desarrollador Web / Venti Digital

Desarrollo del plan del trabajo, diseño mockup y prototipo, programación del sitio web, testing y correcciones del sitio web

(13/08/2018-1/04/2019)

Desarrollador Web(Servicio Social) / Universidad de Londres

Diseño mockup y prototipo,importación y manejo de base de datos remota,programación del sitio web,testing y correcciones del sitio web

(4/05/2017-6/08/2018)

Desarrollador Web/Ayudante sistemas(Prácticas Profesionales) / Hotel Marriot Reforma,CIHumana,Multiservicios Matus S.A. de CV

Aprender diferentes ambientes del área de sistemas

Educación

2014-2018

Licenciatura en Tecnologías de la Información / Universidad de Londres

Con Cédula Profesional en formato digital y registrado

100% Créditos Finalizados

Título en formato digital y registrado ante la SEP

Seminario en Desarrollo Web / Universidad de Londres

100% Finalizado

Diploma

Sitios que he configurado, creado y dado mantenimiento al momento
Ciudad Plural Noticias
https://ciudadpluralnoticias.com
Trece Noticias
https://trecenoticias.com
Amor por Oaxaca
https://amorporoaxaca.com
Esferas Tlalpujahua
https://esferastlalpujahua.com
Grupo Sexenio
https://gruposexenio.com
Conexión Web Digital
https://conexionwebdigital.com
Página Oficial de César Pecero Lozano
https://cesarpecerolozano.com
Kent International Academy
https://kentinternationalacademy.org
Página Oficial Tania Larios
https://tanialarios.com



Estados Unidos Mexicanos Secretaría de Educación Pública Dirección General de Acreditación, Incorporación y Revalidación Constancia de Autenticación del Título Electrónico

Clave Única de Registro de Población VIGA960718HDFLLL00

Folio Digital

af6a490e-65c8-444a-b61e-697024c6c557

https://www.siged.sep.gob.mx/titulos/autenticacion/

Datos del profesionista

ALEJANDRO VILCHIS

Segundo Apellido Primer Apellido Nombre(s)

LICENCIATURA EN TECNOLOGÍAS DE LA INFORMACIÓN

601394

GIL

Nombre del perfil o carrera

Clave del perfil o carrera

Datos de la institución

UNIVERSIDAD DE LONDRES

Nombre

890034

Número del Acuerdo de Reconocimiento de Validez Oficial de Estudios (RVOE)

Lugar y fecha de expedición

CIUDAD DE MÉXICO

2021-02-03

Entidad

Fecha

Responsables de la institución

DIRECTOR. OSCAR GABRIEL RODRIGUEZ GOMEZ DAZA

Firma electrónica de la autoridad educativa

ANAHI URIOSTEGUI HERNÁNDEZ Nombre:

00001000000409037290 No. Certificado:

Sello Digital:

XHYu1BTnsJ9cNIWBvdmDuFnjMYC5CLI+xqzZ8O0K8g6cHiA38SAyRbie1aJQ==

Fecha de Autenticación: 2021-02-22



La presente constancia de autenticación se expide como un registro fiel del trámite de autenticación a que se refiere en el Artículo 18 de la ley para la coordinación de la Educación Superior. La impresión de la constancia de autenticación en papel bond, a color o blanco y negro es válida y debe ser aceptada para realizar todo trámite inherente al mismo.

La presente constancia de autenticación ha sido firmada mediante el uso de la firma electrónica, amparada por un certificado vigente a la fecha de su emisión y es válido de conformidad con lo dispuesto en el artículo 1; 2, fracciones IV, V, XIII y XIV; 3, fracciones I y II; 7; 8; 9; 13; 14; 16 y 25 de la Ley de Firma Electrónica Avanzada; 7 y 12 del Reglamento de la Ley de Firma Electrónica Avanzada.

La integridad y autoría del presente documento se podrá comprobar a través de la página electrónica de la Secretaría de Educación Pública por medio de la siguiente liga: https://www.siged.sep.gob.mx/titulos/autenticacion/, con el folio digital señalado en la parte superior de este documento. De igual manera, se podrá verificar el documento electrónico por medio del código QR.